# 非持续经营中资产增值的处理

提问人：baboochen 时间：2019-01-22 17:05:30
请教陈老师：如果公司拟注销，以非持续经营假设编制基础编制报表时，按照可变现净值确定资产账面价值，对于减值的资产计提资产减值损失，那么对于增值的资产该怎么处理呢？比如有土地使用权。

回答人：chenyiwei
理论上，在非持续经营基础下，不应继续采用计提减值准备的方法，而是通过确认 “预计可变现损益”将资产价值调整到预计可收回金额。该项“预计可变现损益”可能为正也可能为负。